臺灣臺南地方法院刑事判決
110年度智易字第10號
公  訴  人  臺灣臺南地方檢察署檢察官
被      告  真優美倉儲設備有限公司


兼代表人    楊麗琴


上列被告等因違反著作權法案件，經檢察官提起公訴（110年度
偵字第14170號），本院判決如下：
    主  文
本件公訴不受理。
    理  由
一、公訴意旨如起訴書所載（如附件）。
二、按告訴乃論之罪，告訴人於第一審辯論終結前，得撤回其告
    訴；又告訴經撤回者，應諭知不受理之判決，並得不經言詞
    辯論為之，刑事訴訟法第238條第1項、第303條第3款、第30
    7條分別定有明文。
三、查本件告訴人賴致穎告訴被告真優美倉儲設備有限公司（下
    稱真優美公司）、楊麗琴違反著作權法案件，公訴人認被告
    楊麗琴係觸犯著作權法第92條之擅自以公開傳輸侵害他人著
    作財產權罪，被告真優美公司依著作權法第101條第1項規定
    科以該條之罰金刑，依同法第100條前段、第101條第2項規
    定，係告訴乃論之罪，且對行為人、法人或自然人之一方撤
    回告訴者，效力及於他方。茲因告訴人與被告已達成和解，
    並經告訴人於110年10月14日具狀撤回對被告之告訴，有卷
    附刑事撤回告訴狀1紙在卷可稽，依照前揭說明，爰不經言
    詞辯論，逕為諭知不受理之判決。
據上論斷，應依刑事訴訟法第452條、第303條第3款、第307條判
決如主文。
中　　華　　民　　國　 110　　年　　10 　　月　  25 　日
                  刑事第六庭  法　官  高如宜
以上正本證明與原本無異。
如不服本判決應於收受本判決後20日內向本院提出上訴書狀，並
應敘述具體理由。其未敘述上訴理由者，應於上訴期間屆滿後20
日內向本院補提理由書狀（均須按他造當事人之人數附繕本）「
切勿逕送上級法院」。
                              書記官  蔡雅惠
中　　華　　民　　國　 110　　年　　10　　月　　25 　日

附件：
臺灣臺南地方檢察署檢察官起訴書
                                   110年度偵字第14170號
　　被　　　告　真優美倉儲設備有限公司
　　　　　　　　　　　　設臺中市○○區○○路000號1樓
    兼  代表人  楊麗琴  女  60歲（民國00年0月0日生）
                        住臺中市○○區○○路000號
                        國民身分證統一編號：Z000000000號
上列被告等因違反著作權法案件，業經偵查終結，認應該提起公
訴，茲將犯罪事實及證據並所犯法條分敘如下：
　　　　犯罪事實
一、楊麗琴係真優美倉儲設備有限公司（下稱真優美公司）之負
    責人，為真優美公司執行業務之人，其與配偶即真優美公司
    之總經理劉茂宋（已殁，另為不起訴處分）未經賴致穎（即
    友田鋼鐵實業商號）之同意或授權，即共同基於違反著作權
     法之犯意聯絡，由劉茂宋於民國109年7月23日至同年8月11
    日間某時許，在不詳地點，重製賴致穎所擁有分享在臉書友
    田鋼鐵粉絲專頁之攝影著作共9張，並於109年8月11日及同
    年10月5日某時許，分別將其中攝影著作7張及2張公開傳輸
    上傳至臉書帳號「劉茂宋」網頁。嗣經賴致穎於109年11月
    中旬某日，在臺南市○○區○○路0段000號營業處所上網瀏覽發
    現。
二、案經賴致穎【告訴代理人康進益律師、康鈺靈律師、王宏鑫
    律師（110年5月4日解除委任）】訴請偵辦。
　　　　證據並所犯法條
一、證據清單及待證事實：
  ㈠被告楊麗琴之供述
　　待證事實：坦承係真優美公司之實際負責人，惟矢口否認有
              違反著作權法之犯行，辯稱：劉茂宋自106或107
              年間退休不再管理公司業務，但他的臉書帳號都
              是自己在使用，我不知道劉茂宋在他的臉書帳號
               刊登告訴人賴致穎所指稱之圖片等語，然被告
              與 共犯劉茂宋係夫妻，且自承為真優美公司之
              實際負責人，衡之一般常情，對於共犯劉茂宋在
              其臉書帳號網頁所刊登以真優美公司之名義，並
              與公司業務有關之行銷圖片，豈有不知情之理，
              況且，被告對於共犯劉茂宋所刊登之圖片並無法
              提供原始檔案，其所辯諉不足採。
  ㈡告訴人賴致穎警詢及偵查中之陳述
    待證事實：指訴全部犯罪事實。
  ㈢友田鋼鐵臉書粉絲專頁資料1份
    待證事實：告訴人於109年7月23日所刊登之圖片。
  ㈣劉茂宋臉書網頁資料1份
　　待證事實：該網頁於109年8月11日及同年10月5日所刊登之
              圖片，其中共9張與告訴人所刊登之圖片相同。
二、被告等所犯法條：
　㈠核被告楊麗琴所為，係犯著作權法第92條之擅自公開傳輸侵
    害他人著作財產權罪嫌，其所犯重製之行為屬已罰之前行為
    ，不另論罪嫌；被告真優美公司則應依同法第101條第1項之
    規定，科以該條之罰金刑。
　㈡被告與劉茂宋2人間，具有犯意之聯絡及行為之分擔，均為共
    同正犯。
三、依刑事訴訟法第251條第1項提起公訴。
　　此　致
臺灣臺南地方法院
中　　華　　民　　國　 110　　年　　7 　　月　　14　　日
　　                          檢察官  陳  昆  廷
本件正本證明與原本無異
中　　華　　民　　國　 110　　年　　7 　　月　　21　　日
　　                          書記官  王  可  清

附錄本案所犯法條全文
著作權法第91條
擅自以重製之方法侵害他人之著作財產權者，處 3 年以下有期
徒刑、拘役，或科或併科新臺幣 75 萬元以下罰金。
意圖銷售或出租而擅自以重製之方法侵害他人之著作財產權者，
處 6 月以上 5 年以下有期徒刑，得併科新臺幣 20 萬元以上 2
百萬元以下罰金。
以重製於光碟之方法犯前項之罪者，處 6 月以上 5 年以下有期
徒刑，得併科新臺幣 50 萬元以上 5 百萬元以下罰金。
著作僅供個人參考或合理使用者，不構成著作權侵害。

著作權法第92條
擅自以公開口述、公開播送、公開上映、公開演出、公開傳輸、
公開展示、改作、編輯、出租之方法侵害他人之著作財產權者，
處 3 年以下有期徒刑、拘役，或科或併科新臺幣 75 萬元以下
罰金。

著作權法第101條
法人之代表人、法人或自然人之代理人、受雇人或其他從業人員
，因執行業務，犯第 91 條至第 93 條、第 95 條至第 96 條之
 1 之罪者，除依各該條規定處罰其行為人外，對該法人或自然
人亦科各該條之罰金。
對前項行為人、法人或自然人之一方告訴或撤回告訴者，其效力
及於他方。